臺灣高等法院臺中分院刑事判決
                                   108年度上易字第1449號
上  訴  人  臺灣彰化地方檢察署檢察官
上  訴  人
即  被  告  林三煌



            夏文娟




上  一  人
選任辯護人  周仲鼎律師
上列上訴人因被告贓物等案件，不服臺灣彰化地方法院108年度
易字第864號，中華民國108年11月13日第一審判決（起訴案號：
臺灣彰化地方檢察署108年度偵字第5088、5698、5723、6396號
），提起上訴，本院判決如下：
    主  文
上訴駁回。
辰○○緩刑貳年，並應向公庫支付新臺幣伍萬元。
    事實及理由
甲、本案經本院審理結果，認第一審判決認事用法、量刑、沒收
    宣告及就被告壬○○宣告應強制工作，暨就關於起訴書附表
    一編號36、附表二編號7所示部分為公訴不受理之諭知均無
    不當，應予維持，並引用第一審判決書記載之事實、證據及
    理由（如附件一、二）。
乙、駁回檢察官上訴部分補充理由如下：
一、上訴人臺灣彰化地方檢察署檢察官上訴意旨略以：
  ㈠按「起訴書，應記載左列事項：一、被告之姓名、性別、年
    齡、籍貫、職業、住所或居所或其他足資辨別之特徵。二、
    犯罪事實及證據並所犯法條」、「起訴或其他訴訟行為，於
    法律上必備之程式有欠缺而其情形可補正者，法院應定期間
    ，以裁定命其補正」，刑事訴訟法第264條第2項、同法第27
    3條第6項分別定有明文。而關於「犯罪事實」應如何記載，
    法律雖無明文規定，然起訴之犯罪事實即法院審判之對象，
    並為被告防禦準備之範圍，倘其記載之內容「足以表示其起
    訴之範圍」，使法院得以確定審理範圍，並使被告知悉因何
    犯罪事實被提起公訴而為防禦之準備，即為已足。亦即，檢
    察官起訴書所應記載之犯罪事實，苟與其他犯罪不致相混，
    足以表明其起訴之範圍者，即使記載未詳，法院不得以其內
    容簡略而不予受理。職是，如起訴書所載之犯罪事實，已足
    以表明起訴之範圍，而不致與其他犯罪相混淆，其審判範圍
    既已特定，即使起訴書記載粗略未詳或不夠精確，事實審法
    院仍得於審理時闡明，並依調查所得之證據綜合判斷，在不
    失其同一性質之範圍內，自由認定犯罪事實，不得僅以其內
    容簡略或記載不詳，遽認其起訴程式違背法律。
  ㈡臺灣彰化地方檢察署108年度偵字第5088、5698、5723、639
    6號起訴書附表一編號36、附表二編號7之犯罪時間均已特定
    為「107年7月至108年3月間某時」、起訴書附表一編號36之
    地點特定為「全聯實業股份有限公司中部地區某分店」、被
    害人特定為「全聯實業股份有限公司」、附表一編號36、附
    表二編號7之犯罪態樣分別為「被告壬○○竊取全聯實業股
    份有限公司所有如卷內寅○○具領之贓物認領保管單記載之
    物品」及「被告辰○○向被告壬○○買受如卷內寅○○具領
    之贓物認領保管單所記載（除前2欄係自壬○○處扣得之物
    品以外之其他扣案物）之贓物」。準此，本案之犯罪時間、
    地點均可得特定，被害人、犯罪態樣、贓物品項數量等，更
    屬已經特定，難認有何與「未記載犯罪事實無異」之情形。
    檢察官依據卷內調查所得之證據資料，如被告壬○○、夏文
    娟不利於己之陳述、證人寅○○之指述、全聯福利中心之盤
    點資料、寅○○具領之贓物認領保管單等，對審判對象、犯
    罪時間、地點、行為、次數及被害人等界定起訴及審判範圍
    等要項均有記載，縱使依卷內證據資料，被告壬○○、夏文
    娟犯罪時間係一段期間，被告壬○○之犯罪地點僅能記載為
    「全聯實業股份有限公司中部地區某分店」，然對被告林三
    煌涉犯竊盜罪及被告辰○○涉犯贓物罪之構成要件之基本事
    實，已有記載，且犯罪時間及地點，均在一定之範圍內，並
    非漫無邊際，綜合全部犯罪事實之人、事、時、地、物等事
    項，及扣案物發還給寅○○之情形，與其他犯罪尚不致混淆
    ，已足以表明其起訴之範圍。且起訴書附表一編號36及附表
    二編號7部分之記載方式，係因寅○○已提出全聯福利中心
    之盤點資料證明自被告壬○○、辰○○處所扣得之物品均係
    全聯福利中心所失竊之物品，且被告辰○○亦坦承扣案物均
    係被告壬○○所變賣之贓物，是雖可證明前述扣案物均係被
    告壬○○所竊得之贓物，然難以精確記載被告壬○○行竊之
    時間、地點及被告辰○○故買贓物之時間，基於有利於被告
    2人之認定，此部分始以可得特定之概括時間、地點認定為
    包括一罪。前述已發還寅○○受領之扣案物既可認定屬於贓
    物，就此部分自足以認定前述贓物均係被告壬○○所竊得後
    ，由被告辰○○所買受。況如法院認為有更精確記載犯罪時
    間、地點之必要，尚可於審理時藉由訊問被告壬○○、夏文
    娟及傳訊寅○○並命其提出相關資料而更加精確記載，難認
    有何「無從特定審判範圍」之情形。
  ㈢本案承審法官於108年8月28日曾就本案進行審理，且於當日
    辯論終結並定期宣判；被告壬○○、辰○○及其辯護人於審
    理中均未曾抗辯有何無法確定起訴範圍之情形，對上開起訴
    所載之犯罪事實，均有所陳述，復無妨礙或剝奪被告壬○○
    、辰○○防禦權行使情事，事實審法院自得調查證據認定事
    實。
  ㈣另被告辰○○就起訴書附表二編號7所涉之故買贓物罪，犯
    罪地點在台中市○○○路000號「○○雜貨店」內，已屬特
    定，所購買之贓物品項、數量更已經特定（業經寅○○具領
    而已特定），則此部分犯罪時間雖記載為「107年7月至108
    年3月間某時」，然此犯罪時間在一定之範圍內，並非漫無
    邊際，綜合全部犯罪事實之人、事、時、地、物等事項，與
    其他犯罪尚不致混淆，已足以表明起訴之範圍。則原審判決
    何以認為被告辰○○就起訴書附表二編號7所涉之犯罪事實
    仍無法特定？未見原審判決說明，此部分恐有疏漏。
  ㈤依刑事訴訟法第344條第1項、第361條第1項提起上訴，請將
    原判決撤銷，更為適當合法之判決。
二、經查本案起訴書附表一編號36所載之被告壬○○犯罪時間係
    「107年7月至108年5月間」，地點為「全聯福利中心中部地
    區各分店」，竊取之物品為「如卷內寅○○具領之贓物認領
    保管單之記載」，被害人為「寅○○」；附表二編號7被告
    辰○○之犯罪時間為「107年7月至108年5月間」，地點為「
    臺中市○○○路000號（○○雜貨店）」，買受之贓物及買
    受價格為「如卷內寅○○具領之贓物認領保管單之記載（除
    前2欄係自壬○○處扣得之物品以外之其他扣案物）」。經
    原審裁定命檢察官補正起訴書附表一編號36、附表二編號7
    之各次犯罪時間、地點、被害人及各次犯罪所得後，檢察官
    於108年10月3日補正為：起訴書附表一編號36、附表二編號
    7之犯罪時間均更正為「107年7月至108年3月間某時」、起
    訴書附表一編號36之地點更正為「全聯實業股份有限公司中
    部地區某分店」、被害人更正為「全聯實業股份有限公司」
    、附表一編號36、附表二編號7之犯罪態樣分別為「被告林
    三煌竊取全聯實業股份有限公司所有如卷內寅○○具領之贓
    物認領保管單記載之物品」及「被告辰○○向被告壬○○買
    受如卷內寅○○具領之贓物認領保管單所記載（除前2欄係
    自壬○○處扣得之物品以外之其他扣案物）之贓物」。上揭
    檢察官起訴書及補正起訴書所載之被告犯罪期間與其餘經追
    訴並成罪之被告犯行有重疊關係，該等物品亦不具專屬性，
    既涉可否單獨論科，或該等部分與其餘有罪部分屬同時行竊
    或同時故買之裁判上一罪關係，致不得單獨論罰，此攸關國
    家司法權之正確行使及被告權益，自屬檢察官起訴所應明確
    認定論述之事項，而非被告未異議即可逕認上該不明確之處
    已然補正，從而原審認上述部分起訴範圍不明，起訴程式違
    背規定，而為不受理諭知，經核尚無違誤，檢察官上訴並無
    理由，爰不經言詞辯論予以駁回。
乙、駁回被告上訴部分補充理由如下：
一、被告壬○○就其犯行坦承不諱，就原審所處刑度亦表示無異
    議，僅請求不予宣告強制工作云云，被告辰○○亦坦承犯行
    ，僅請求從輕云云，經查：
  ㈠被告壬○○有如原審犯罪事實欄所載之竊盜前科，有臺灣高
    等法院被告前案紀錄表在卷足憑。前所為多件竊盜案件業經
    法院判處罪刑並執行完畢在案，仍未能有效遏止被告壬○○
    再犯，其竟又於短期內再犯本件竊盜罪共35罪，顯見被告林
    三煌已沈溺於竊盜犯行而產生不勞而獲之偏差心態，致將竊
    盜行為視以為常，足認被告壬○○已有竊盜犯罪之常習性至
    明。若不預防矯治，恐怕日後再重返社會時，仍有一再犯罪
    之虞，為矯正其利用財產犯罪尋求經濟來源之惡習，本院認
    有促其學習一技之長並養成勞動習慣之必要，若僅藉刑之執
    行實不足以徹底根絕其惡性，是認有必要於刑之執行前，令
    入勞動場所強制工作，以強制從事勞動方式，培養其勤勞習
    慣、正確工作觀念，以資矯治其犯罪習慣，並習得一技之長
    ，以便往後重回社會時，能自立更生，適應正常群體生活，
    期以達成刑法教化、矯治之目的。是以，原審以被告壬○○
    所犯本案竊盜罪之宣告刑，經合併定應執行刑為有期徒刑1
    年6月，應有竊盜犯贓物犯保安處分條例之適用，是依該條
    例第3條第1項、第5條第1項前段之規定，宣告被告壬○○於
    刑之執行前，令入勞動場所強制工作3年，應屬妥適，被告
    壬○○上訴無理由，應予駁回。。
  ㈡本院審酌被告辰○○犯罪動機、手段、所致損害等情，認原
    審就被告辰○○所犯各罪分別量處有期徒刑2月，並定應執
    行刑有期徒刑8月，及諭知易科罰金之折算標準，均屬妥適
    ，被告辰○○上訴應予駁回；惟被告辰○○前未曾受有期徒
    刑以上刑之宣告，有其前案紀錄表可參，因一時失慮，偶罹
    刑典，事後已坦承犯行，深具悔意，其經此刑之宣告後，應
    知警惕而無再犯之虞，本院因認暫不執行其刑為當，爰予宣
    告緩刑2年，用啟自新，被告辰○○並應依刑法第74條第2項
    第4款向公庫支付新臺幣5萬元。
三、據上論斷，應依刑事訴訟法第372條、第373條、第368條，
    第74條第1項第1款、第2項第4款，判決如主文。
本案經檢察官林士富提起公訴，檢察官邱雲昌提起上訴，檢察官
子○○到庭執行職務。
中　　華　　民　　國　109　　年　　3　　月　　4　　日
               刑事第九庭     審判長法　官  紀文勝
                                    法  官  賴妙雲
                                    法　官  姚勳昌                          
以上正本證明與原本無異。            
不得上訴。
                                    書記官  許肇顯

中　　華　　民　　國　 109　　年　　3 　　月　　4 　　日

附件一

臺灣彰化地方法院刑事判決　　　　　　　108年度易字第864號
公　訴　人　臺灣彰化地方檢察署檢察官 
被　　　告　壬○○　 
                     
                  
                 
               
                
            辰○○　 
                    
                  
                
選任辯護人　周仲鼎律師
            繆昕翰律師 
上列被告等因贓物等案件，經檢察官提起公訴（108年度偵字第5
088、5698、5723、6396號），因被告等均自白犯罪，本院改依
簡式審判程序審理，判決如下：
    主    文
壬○○犯如附表一所示之罪，各處如附表一所示之刑及沒收；應
執行有期徒刑壹年陸月，如易科罰金，以新臺幣壹仟元折算壹日
。沒收部分併執行之。並應於刑之執行前，令入勞動場所強制工
作參年。
壬○○未扣案之犯罪所得新臺幣肆仟玖佰伍拾元沒收，於全部或
一部不能沒收時，追徵其價額。
辰○○犯如附表二所示之罪，各處如附表二所示之刑及沒收；應
執行有期徒刑捌月，如易科罰金，以新臺幣壹仟元折算壹日。沒
收部分併執行之。
    犯罪事實
一、壬○○前曾因竊盜案件，①於民國88年間，經臺灣臺中地方
    法院（下稱臺中地院）判處有期徒刑6月；②於90年間，經
    臺中地院判處有期徒刑5月；③於96年間，2次經臺中地院分
    別判處有期徒刑6月、6月；④於98年間，經本院判處拘役70
    日；⑤於99年間，分別經臺灣嘉義地方法院判處有期徒刑6
    月、經本院判處有期徒刑5月、經臺灣臺南地方法院判處有
    期徒刑3月；⑥於101年間，分別經臺中地院判處有期徒刑4
    月、經臺灣苗栗地方法院判處有期徒刑6月；⑦於102年間，
    經臺灣高雄地方法院判處有期徒刑4月、經臺中地院判處拘
    役40日；⑧於104年間，經臺中地院判處拘役70日，有犯罪
    習慣。詎仍不知悔改，意圖為自己不法之所有，於附表一所
    示之時間、地點，佯為購物，徒手竊取附表一所示被害人及
    告訴人等所管領，擺放店內貨架上之如附表一所示之物品，
    得手後藏放於褲襠內走出店外，再騎乘車牌號碼000-000號
    普通重型機車離去。後壬○○分別於附表二所示時間，騎乘
    前述機車至位於臺中市○區○○○路000號，即辰○○所經
    營之○○雜貨店，將如附表二所示竊得之贓物變賣給辰○○
    。辰○○明知壬○○變賣之物品均為來路不明之贓物，竟仍
    基於故買贓物之犯意，而以附表二所示之現金或作價扣抵欠
    款方式予以買受。嗣經警據報後調閱監視器循線查獲上情，
    並於108年5月13日16時許、18時15分許，持搜索票在○○雜
    貨店及得壬○○同意，於其位在臺中市○區○○路000號○
    ○旅社000室之居所，搜索扣得電動牙刷、刮鬍刀等贓物（
    詳如彰化縣警察局刑事警察大隊扣押物品目錄表）。
二、案經如附表一「告訴人/被害人」欄所示之告訴人亥○○等
    訴由彰化縣警察局移送臺灣彰化地方檢察署檢察官偵查起訴
    。
    理    由
一、本件被告壬○○、辰○○（下稱被告2人）所犯均係死刑、無期
    徒刑、最輕本刑為3年以上有期徒刑以外之罪，被告2人均於
    準備程序中就被訴事實為有罪之陳述，經告知簡式審判程序
    之旨，並聽取公訴人、被告2人及被告辰○○之辯護人之意見
    後，本院認為適宜裁定進行簡式審判程序。又簡式審判程序
    之證據調查，依刑事訴訟法第273條之2之規定，不受同法第
    159條第1項、第161條之2、第161條之3、第163條之1及第16
    4條至第170條規定之限制，均先予說明。
二、上揭犯罪事實，業據被告2人分別於警詢、偵訊、本院訊問
    、準備程序及審理時坦承不諱（見偵字第5088號卷第19至25
    、281至285、352至355、459至461、525至527、569至572頁
    ，偵字第5698號卷第27至38頁，本院卷第60、118、136頁）
    ，核與附表一、二證據名稱及出處欄所示之證人等於警詢及
    偵查中證述之情節相符，復有卷附之扣案物品照片、彰化縣
    警察局搜索扣押筆錄及扣押物品目錄表2份、本院搜索票、
    （5月）13日竊盜商品市價照片、車牌號碼000-000號普通重
    型機車行車軌跡列表、蒐證照片、○○雜貨店基本資料、警員
    曹○○之職務報告、小隊長許○○之職務報告、彰化縣警察局扣
    押物品清單（108大保49）及扣案物品照片、彰化縣警察局
    刑事警察大隊扣押物品發還對照目錄表在卷可稽（見偵字第
    5088號卷第45、99至103、107、111至121、125至131、133
    至147、211至219、469、503至505、517至519、551至555頁
    ，偵字第6396號卷第287至295頁）及附表一、二證據名稱及
    出處欄所示之證據等資料在卷可稽。足徵被告2人之自白與
    事實相符。本件事證明確，被告2人上揭犯行應堪認定，應
    予依法論科。
三、又檢察官雖認附表二編號2之雞精1盒亦係被告辰○○於108年5
    月2日自被告壬○○處所買受，惟無論自被告2人處所扣得之物
    、如附表一編號36（另經本院為不受理判決）所載「寅○○具
    領之贓物認領保管單」所示之物、及附表一編號1至9之告訴
    人或被害人（即108年5月2日前遭竊之被害人及告訴人）所
    遭竊之物，均無雞精1項（見偵字第5088號卷第47至51、57
    至59、63至65、69至71、75至77頁，偵字第5698號卷第135
    至136、143至146、227、239至245頁，偵字第5723號卷第15
    3至155頁，偵字第6396號卷第147至149、173至175頁）。被
    告壬○○並曾於警詢時稱：之前曾供稱有竊取養氣人蔘雞精，
    係因伊當日竊得物品亦為6瓶1盒，包裝都差不多，故伊記錯
    了等語（見偵字第5698號卷第30頁），是此部分顯為起訴書
    誤載，應予更正，附此敘明。
四、論罪科刑：
  ㈠被告壬○○犯罪後，刑法已於108年5月29日修正公布，同年月3
    1日施行，修正後刑法第320條第1項規定之法定本刑為「5年
    以下有期徒刑、拘役或新臺幣（下同）50萬元以下罰金」，
    與修正前「5年以下有期徒刑、拘役或1萬5千元以下罰金」
    比較，以修正前即行為時之規定有利於被告，應適用行為時
    之法律處罰。
  ㈡核被告壬○○所為，均係犯修正前刑法第320 條第1 項之竊盜
    罪（共35罪）；被告辰○○所為，均係犯刑法第349條第1項之
    故買贓物罪（共6罪）。
  ㈢被告壬○○所犯前開35罪及被告辰○○所犯前開6罪，犯意各別，
    行為互殊，均為數罪，均應予分論併罰。
  ㈣被告壬○○前因公共危險案件，經臺中地院以106年度中交簡字
    第1025號判決判處有期徒刑6月確定；又因竊盜案件，經臺
    灣高雄地方法院以106年度簡字第1622號判決判處有期徒刑3
    月確定。上開兩案，嗣經臺灣高雄地方法院以106年度聲字
    第2942號裁定應執行有期徒刑8月確定，於107年6月17日縮
    刑期滿執行完畢等情，有臺灣高等法院被告前案紀錄表在卷
    足憑，其受徒刑之執行完畢，5年以內故意再犯本件有期徒
    刑以上之罪，均為累犯，被告壬○○對前案所受刑之執行欠缺
    警惕，再為本案35次竊盜犯行，且其前案竊盜罪部分與本案
    之犯罪型態、犯罪方法均係竊盜案件之同一罪質，堪認其前
    案徒刑之執行難收成效，爰依司法院釋字第775號解釋意旨
    ，認應依刑法第47條第1項之規定，均加重其刑。
  ㈤爰審酌被告壬○○已有多次竊盜前科，仍不思正途獲取財物，
    再度為本件35次竊盜犯行，顯然缺乏尊重他人財產權之觀念
    ，且迄未與如附表一「告訴人/被害人」欄所示之告訴人亥○
    ○等及被害人曾○○等達成和解並賠償損害，行為實值可議；
    被告辰○○為貪圖己利，明知如附表二所示物品皆為來路不明
    之贓物，仍予以購買，提供竊盜犯行者之銷贓管道，使上開
    告訴人及被害人等遺失之物品難於追及與回復，所為應予非
    難；惟念被告2人均坦承犯行之犯後態度，兼衡其等之犯罪
    動機、目的，及被告壬○○於審理時自陳國中畢業之智識程度
    、以發DM、賣東西為業、太太需要其扶養之生活狀況；被告
    辰○○於審理時自陳高中肄業之智識程度、以經營雜貨店為業
    、需扶養89歲的媽媽之生活狀況（均見本院卷第137頁）等
    一切情狀，分別量處如附表一、二所示之刑，並均諭知易科
    罰金之折算標準，及定其應執行之刑暨諭知易科罰金之折算
    標準。
五、保安處分部分：
  ㈠18歲以上之竊盜犯、贓物犯，有犯罪之習慣者，得於刑之執
    行前，令入勞動場所強制工作，竊盜犯贓物犯保安處分條例
    第3條第1項定有明文。另按保安處分係針對受處分人將來之
    危險性所為之處置，以達教化、治療之目的，為刑罰之補充
    制度。而我國現行刑法採刑罰與保安處分雙軌制，係在維持
    行為責任之刑罰原則下，為協助行為人再社會化之功能，以
    及改善行為人潛在之危險性格，期能達成根治犯罪原因、預
    防犯罪之特別目的。保安處分中之強制工作，旨在對嚴重職
    業性犯罪及欠缺正確工作觀念或無正常工作因而犯罪者，強
    制其從事勞動，學習一技之長及正確之謀生觀念，使其日後
    重返社會，能適應社會生活。再保安處分應受比例原則之規
    範，保安處分之宣告，應與行為人所為行為之嚴重性、行為
    人所表現之危險性及對於行為人未來行為之期待性相當，而
    由法院視行為人之危險性格，決定應否令入勞動處所強制工
    作，以達預防之目的（最高法院101年度台上字第4388號判
    決參照）。復按行為人之犯罪成為習慣，在客觀上有於較長
    之一段時間內反覆為多次犯罪行為之情狀，是以犯罪之次數
    多寡及犯罪時間之長短，應為認定有無犯罪習慣之重要因素
    （最高法院79年度台上字第4255號判決參照）。
  ㈡竊盜犯及與竊盜案件有關之贓物犯，其保安處分之宣告及執
    行，依竊盜犯贓物犯保安處分條例之規定；該條例未規定者
    ，適用刑法及其他法律之規定；應執行之刑（即所定之應執
    行之刑）未達1年以上者，不適用該條例，竊盜犯贓物犯保
    安處分條例第1條、第2條第4項、法院辦理竊盜犯贓物犯保
    安處分條例應行注意事項第2項規定甚明。如被告犯數竊盜
    罪，各罪宣告刑（均宣告有期徒刑）均未達有期徒刑1年，
    合併定其應執行之刑達有期徒刑1年以上，認有依上開條例
    諭知強制工作之必要，於定應執行之刑時，尚非不可諭知強
    制工作（最高法院105年度台非字第93號判決參照）。
  ㈢查被告壬○○有犯罪事實欄所載之竊盜前科，有臺灣高等法院
    被告前案紀錄表在卷足憑。被告壬○○前所為多件竊盜案件業
    經法院判處罪刑並執行完畢在案，仍未能有效遏止被告再犯
    ，竟又於短期內再犯本件竊盜罪共35罪，顯見被告壬○○已沈
    溺於竊盜犯行而產生不勞而獲之偏差心態，致將竊盜行為視
    以為常，足認被告壬○○已有竊盜犯罪之常習性至明。若不預
    防矯治，恐怕日後再重返社會時，仍有一再犯罪之虞，為矯
    正其利用財產犯罪尋求經濟來源之惡習，本院認有促其學習
    一技之長並養成勞動習慣之必要，若僅藉刑之執行實不足以
    徹底根絕其之惡性，是認其有必要於刑之執行前，令入勞動
    場所強制工作，以強制從事勞動方式，培養其勤勞習慣、正
    確工作觀念，以資矯治其犯罪習慣，並習得一技之長，以便
    往後重回社會時，能自立更生，適應正常群體生活，期以達
    成刑法教化、矯治之目的。是以，本案被告壬○○所犯如附表
    一所示竊盜罪之宣告刑，經合併定應執行刑為有期徒刑1年6
    月，應有竊盜犯贓物犯保安處分條例之適用，爰依該條例第
    3條第1項、第5條第1項前段之規定，於被告壬○○所犯上開所
    示竊盜罪之應執行刑後，宣告於刑之執行前，令入勞動場所
    強制工作3年。
六、沒收：
  ㈠被告壬○○竊得如附表一編號6、17號所示之物品，為其犯罪所
    得之物，均未扣案，亦未實際發還予告訴人宙○○、被害人黃
    ○○，且無過苛調節條款之適用，自均應刑法第38條之1第1項
    前段、第3項規定於其所犯各該罪刑項下分別諭知沒收，於
    全部或一部不能沒收或不宜執行沒收時，均追徵其價額。至
    於被告壬○○竊得如附表一編號1至5、7至16、18至35號所示
    之物品，固均為其犯罪所得之物，惟均業經實際合法發還如
    附表一「告訴人/被害人」欄所示之告訴人及被害人等，或
    已變賣給被告辰○○，分別有如附表一編號1至5、7至16、18
    至35號證據名稱及出處欄所示之贓物認領保管單等件附卷可
    稽，及如附表二「辰○○買受之贓物及買受價格」欄所示；就
    已合法發還部分，依刑法第38條之1第5項之規定，自無庸宣
    告沒收。就被告壬○○變賣予被告辰○○之所得4,950元（計算
    式：700+400+700+650+1,100+1,400=4,950元），即為其犯
    罪所得，應依刑法第38條之1第1項前段、第3項、第4項規定
    ，予以宣告沒收，並於全部或一部不能沒收時（金錢無不宜
    沒收之問題），追徵其價額。
  ㈡被告辰○○購買如附表二所示之物，固均屬犯罪所得無訛，除
    附表二編號6所購買關於「附表一編號34之未扣案部分」，
    尚未實際發還予告訴人庚○○，應依刑法第38條之1第1項前段
    規定，予以宣告沒收，於全部或一部不能沒收或不宜執行沒
    收時，依同條第3項規定追徵其價額之外，其餘均已實際合
    法發還上開告訴人及被害人等，分別有如附表一編號1至5、
    7至16、18至33、35號證據名稱及出處欄所示之贓物認領保
    管單等件附卷可稽，自無庸再予宣告沒收。
  ㈢至於附表三（即臺灣彰化地方檢察署108 年度大保字第49號
    扣押物品清單）之扣案物，分別為被告壬○○或辰○○所有，然
    尚乏證據佐證係被告壬○○所竊得或被告辰○○所收受之贓物，
    爰均不宣告沒收。
據上論斷，應依刑事訴訟法第273條之1第1項、第299條第1項前
段，刑法第2條第1項前段、修正前刑法第320條第1項、刑法第34
9條第1項、第47條第1項、第51條第5款、第41條第1項、第8項、
第38條之1第1項前段、第3項、第4項，刑法施行法第1條之1第1
項、第2項前段，竊盜犯贓物犯保安處分條例第3條第1項、第4條
、第5條第1項前段，判決如主文。
本案經檢察官林士富偵查起訴，經檢察官朱健福到庭執行職務。
中　　華　　民　　國　 108　　年　　11　　月　　13　　日
                  刑事第九庭    法  官  李  昕
以上正本證明與原本無異。
如不服本判決應於收受判決後10日內向本院提出上訴書狀，並應
敘述具體理由；其未敘述上訴理由者，應於上訴期間屆滿後20日
內向本院補提理由書（均須按他造當事人之人數附繕本）「切勿
逕送上級法院」。
告訴人或被害人如對本判決不服者，應具備理由請求檢察官上訴
，其上訴期間之計算係以檢察官收受判決正本之日期為準。
中　　華　　民　　國　 108　　年　　11　　月　　13　　日
                                書記官  李政優
附表一

編號 時間 地點 壬○○竊取之物品 被害人/告訴人 證據名稱及出處 主文欄 1 108 年4 月25日11時46分至51分許 彰化縣○○鎮○○路000號(全聯○○店) 桂格養氣人蔘 60mlx6瓶(1 盒) 告訴人亥○○ ①證人亥○○於警詢之證述（見偵字第5088號卷第47至51頁）。 ②108年4月25日監視器錄影翻拍照片（見偵字第5088號卷第55頁）。 ③贓物認領保管單（見偵字第5088號卷第477頁）。 壬○○犯竊盜罪，累犯，處有期徒刑參月，如易科罰金，以新臺幣壹仟元折算壹日。 2 108 年4 月30日09時33分至37分許 彰化縣○○市○○路00號(全聯○○店) 桂格活靈芝滋補液60MLX6( 1盒) 被害人Ｇ○◆ ①證人Ｇ○◆於警詢之證述（見偵字第5088號卷第57至59頁）。 ②108年4月30日監視器錄影翻拍照片（見偵字第5088號卷第61頁）。 ③贓物認領保管單（見偵字第5088號卷第483頁）。 壬○○犯竊盜罪，累犯，處有期徒刑參月，如易科罰金，以新臺幣壹仟元折算壹日。 3 108 年4 月30日09時44分至47分許 彰化縣○○市○○路000號（全聯彰化○○店) 桂格活靈芝滋補液60MLX6(1盒) 告訴人己○○ ①證人己○○於警詢之證述（見偵字第5088號卷第63至65頁）。 ②108 年4 月30日監視器錄影翻拍照片（見偵字第5088號卷第67頁）。 ③贓物認領保管單（見偵字第5088號卷第489頁）。 壬○○犯竊盜罪，累犯，處有期徒刑參月，如易科罰金，以新臺幣壹仟元折算壹日。 4 108 年4 月30日09時52分至56分許 彰化縣○○市○○路000號(○○○○○大賣場) 吉列牌刮鬍刀片 2 盒 告訴人Ｅ○○ ①證人Ｅ○○於警詢之證述（見偵字第5698號卷第135至136頁）。 ②108 年4 月30日監視器錄影翻拍照片（見偵字第5088號卷第155頁）。 ③贓物認領保管單及照片（見偵字第5698號卷第139至141頁）。 壬○○犯竊盜罪，累犯，處有期徒刑參月，如易科罰金，以新臺幣壹仟元折算壹日。 5 108 年4 月30日11時51分至55分許 彰化縣○○市○○路0段000號(彰化百貨○○店) 吉列牌鋒速3 突破刮鬍刀 2 組、舒適牌悍將3 刮鬍刀 2組 告訴人午○○ ①證人午○○於警詢之證述（見偵字第5698號卷第143至146頁）。 ②108 年4 月30日監視器錄影翻拍照片（見偵字第5698號卷第163頁）。 ③贓物認領保管單及照片（見偵字第5088號卷第149至151頁）。 壬○○犯竊盜罪，累犯，處有期徒刑參月，如易科罰金，以新臺幣壹仟元折算壹日。 6 108 年5 月01日11時42分至45分許 臺中市○區○○○街00號(全聯台中○○○店) 金門 38 度特級高粱酒750ml，1瓶 告訴人宙○○ ①證人宙○○於警詢之證述（見偵字第5723號卷第153至155頁）。 ②108 年5 月1日監視器錄影翻拍照片（見偵字第5088號卷第385頁）。 壬○○犯竊盜罪，累犯，處有期徒刑參月，如易科罰金，以新臺幣壹仟元折算壹日。未扣案之犯罪所得金門38度特級高粱酒750ml壹瓶沒收，於全部或一部不能沒收或不宜執行沒收時，追徵其價額。 7 108 年5 月02日11時30分至34分許 南投縣○○鎮○○街00號(全聯○○○○店) 桂格活靈芝菌絲體滋補液 60mlx6瓶(1 盒) 告訴人Ａ○○ ①證人Ａ○○於警詢之證述（見偵字第5088號卷第69至71頁）。 ②108年5月2日監視器錄影翻拍照片（見偵字第5088號卷第73頁）。 ③贓物認領保管單（見偵字第5088號卷第495頁）。 壬○○犯竊盜罪，累犯，處有期徒刑參月，如易科罰金，以新臺幣壹仟元折算壹日。 8 108 年5 月02日13時00分至02分許 南投縣○○市○○路000號(全聯○○店) 桂格活靈芝菌絲體資補液 60mlx6瓶(1 盒) 告訴人Ｈ○○ ①證人Ｈ○○於警詢之證述（見偵字第5088號卷第75至77頁）。 ②108 年5 月2日監視器錄影翻拍照片（見偵字第5088號卷第79頁）。 ③贓物認領保管單（見偵字第5088號卷第501頁）。 壬○○犯竊盜罪，累犯，處有期徒刑參月，如易科罰金，以新臺幣壹仟元折算壹日。 9 108 年5 月02日13時20分至23分許 南投縣○○市○○路00號(全聯○○○○店) 桂格養氣人蔘滋補液60mlX6(1盒) 告訴人酉○○ ①證人酉○○於警詢之證述（見偵字第6396號卷第173至175頁）。 ②108 年5 月2日監視器錄影翻拍照片（見偵字第5088號卷第393頁）。 ③贓物認領保管單（見偵字第6396號卷第183頁）。 壬○○犯竊盜罪，累犯，處有期徒刑參月，如易科罰金，以新臺幣壹仟元折算壹日。 10 108 年5 月07日10時22分至27分許 臺中市○區○○路000號(全聯臺中○○○店) 舒酸定牙膏2 支 告訴人戊○○ ①證人戊○○於警詢之證述（見偵字第5088號卷第159至161頁）。 ②108 年5 月2日監視器錄影翻拍照片（見偵字第5088號卷第171頁）。 ③贓物認領保管單（見偵字第5723號卷第165頁）。 壬○○犯竊盜罪，累犯，處有期徒刑參月，如易科罰金，以新臺幣壹仟元折算壹日。 11 108 年5 月07日10時42分至45分許 臺中市○里區○○路○段000號(全聯○○○○店) 舒酸定牙膏3 支 告訴人玄○○ ①證人玄○○於警詢之證述（見偵字第5723號卷第167至169頁）。 ②108 年5 月7日監視器錄影翻拍照片（見偵字第5088號卷第173頁）。 ③贓物認領保管單（見偵字第5723號卷第173頁）。 壬○○犯竊盜罪，累犯，處有期徒刑參月，如易科罰金，以新臺幣壹仟元折算壹日。 12 108 年5 月07日10時56分至11時01分許 臺中市○里區○○路000號(全聯○○○○店) 舒酸定牙膏2 支 告訴人丁○○ ①證人丁○○於警詢之證述（見偵字第5723號卷第175至177頁）。 ②108 年5 月7日監視器錄影翻拍照片（見偵字第5088號卷第175頁）。 ③贓物認領保管單（見偵字第5723號卷第181頁）。 壬○○犯竊盜罪，累犯，處有期徒刑參月，如易科罰金，以新臺幣壹仟元折算壹日。 13 108 年5 月07日11時04分至09分許 臺中市○里區○○路000號(全聯○○○○店) 舒酸定牙膏2 支 告訴人天○○ ①證人天○○於警詢之證述（見偵字第5723號卷第183至185頁）。 ②108 年5 月7日監視器錄影翻拍照片（見偵字第5088號卷第177頁）。 ③贓物認領保管單（見偵字第5723號卷第189頁）。 壬○○犯竊盜罪，累犯，處有期徒刑參月，如易科罰金，以新臺幣壹仟元折算壹日。 14 108 年5 月07日11時16分至19分許 臺中市○里區○○街00號(全聯○○○○店) 舒酸定牙膏3 支 告訴人Ｄ○○ ①證人Ｄ○○於警詢之證述（見偵字第5723號卷第191至193頁）。 ②108 年5 月7日監視器錄影翻拍照片（見偵字第5088號卷第179頁）。 ③贓物認領保管單（見偵字第5723號卷第197頁）。 壬○○犯竊盜罪，累犯，處有期徒刑參月，如易科罰金，以新臺幣壹仟元折算壹日。 15 108 年5 月07日11時27分至30分許 臺中市○○區○○路0000號(全聯○○○○店) 舒酸定牙膏3 支 告訴人丑○○ ①證人丑○○於警詢之證述（見偵字第5723號卷第199至200頁）。 ②108 年5 月7日監視器錄影翻拍照片（見偵字第5088號卷第181頁）。 ③贓物認領保管單（見偵字第5723號卷第203頁）。 壬○○犯竊盜罪，累犯，處有期徒刑參月，如易科罰金，以新臺幣壹仟元折算壹日。 16 108 年5 月07日11時37分至41分許 臺中市○○區○○路00號(全聯○○店) 舒酸定牙膏2 支 告訴人吳居穎 ①證人吳居穎於警詢之證述（見偵字第5723號卷第205至207頁）。 ②108 年5 月7日監視器錄影翻拍照片（見偵字第5088號卷第183頁）。 ③贓物認領保管單（見偵字第5723號卷第211頁）。 壬○○犯竊盜罪，累犯，處有期徒刑參月，如易科罰金，以新臺幣壹仟元折算壹日。 17 108 年5 月08日12時35分至40分許 臺中市○○區○○○街00號(○○百貨) 信宏牌特選細砂糖 1包 被害人黃○○ ①證人黃○○於警詢之證述（見偵字第6396號卷第185至187頁）。 ②108 年5 月7日監視器錄影翻拍照片（見偵字第5088號卷第181頁）。 壬○○犯竊盜罪，累犯，處有期徒刑參月，如易科罰金，以新臺幣壹仟元折算壹日。未扣案之犯罪所得信宏牌特選細砂糖壹包沒收，於全部或一部不能沒收或不宜執行沒收時，追徵其價額。 18 108 年5 月08日12時48分至49分許 臺中市○○區鎮○路0段0000000號(全聯○○○○店) 台糖精製細砂糖 1 包 告訴人丙○○ ①證人丙○○於警詢之證述（見偵字第6396號卷第191至193頁）。 ②108 年5 月7日監視器錄影翻拍照片（見偵字第5088號卷第183頁）。 ③贓物認領保管單（見偵字第6396號卷第199頁）。 壬○○犯竊盜罪，累犯，處有期徒刑參月，如易科罰金，以新臺幣壹仟元折算壹日。 19 108 年5 月08日12時56分至1 時3分許 臺中市○○區○○街000○0號(○○○○店) 桂格活靈芝菌絲體滋補液 1 盒 告訴人林時芬 ①證人林時芬於警詢之證述（見偵字第6396號卷第201至203頁）。 ②108 年5 月13日監視器錄影翻拍照片（見偵字第5088號卷第185頁）。 ③贓物認領保管單（見偵字第6396號卷第209頁）。 壬○○犯竊盜罪，累犯，處有期徒刑參月，如易科罰金，以新臺幣壹仟元折算壹日。 20 108 年5 月12日10時33分至37分許 新竹縣○○市○○街000 號( 頂好超市○○○店) 舒適牌刮鬍刀片 2 盒 告訴人卯○○ ①證人卯○○於警詢之證述（見偵字第5698號卷第153至154頁、第157至158頁）。 ②108 年5 月13日監視器錄影翻拍照片（見偵字第5088號卷第187頁）。 ③贓物認領保管單（見偵字第5698號卷第159頁）。 壬○○犯竊盜罪，累犯，處有期徒刑參月，如易科罰金，以新臺幣壹仟元折算壹日。 21 108 年5 月12日10時51分至54分許 新竹縣○○鄉○○路0段000號之2(頂好超市○○店) 刮鬍刀片 2盒、刮鬍刀2 支 告訴人地○○ ①證人地○○於警詢之證述（見偵字第5698號卷第161至162頁）。 ②108 年5 月13日監視器錄影翻拍照片（見偵字第5088號卷第189頁）。 ③贓物認領保管單（見偵字第5698號卷第167頁）。 壬○○犯竊盜罪，累犯，處有期徒刑參月，如易科罰金，以新臺幣壹仟元折算壹日。 22 108 年5 月12日11時29分至35分許 新竹縣○○市○○○路00號(頂好超市○○○店) 吉列牌鋒速3 突破刮鬍刀片 2 盒 告訴人宇○○ ①證人宇○○於警詢之證述（見偵字第5698號卷第169至170頁）。 ②108 年5 月13日監視器錄影翻拍照片（見偵字第5088號卷第191頁）。 ③贓物認領保管單（見偵字第5698號卷第175頁）。 壬○○犯竊盜罪，累犯，處有期徒刑參月，如易科罰金，以新臺幣壹仟元折算壹日。 23 108 年5 月12日12時06分至9分許 新竹縣竹北市縣○○路○段00號(頂好超市○○店) 吉列牌鋒速3 突破刮鬍刀片 1 盒、舒適牌水次元刮鬍刀片 1 盒 告訴人Ｂ○○ ①證人Ｂ○○於警詢之證述（見偵字第5698號卷第177至178頁、第183至184頁）。 ②108 年5 月13日監視器錄影翻拍照片（見偵字第5088號卷第193頁）。 ③贓物認領保管單（見偵字第5698號卷第185頁）。 壬○○犯竊盜罪，累犯，處有期徒刑參月，如易科罰金，以新臺幣壹仟元折算壹日。 24 108 年5 月12日12時18分至20分許 新竹縣○○市○○○路00號(○○○○○超市) 吉列牌鋒護刮鬍 1 刀片 1 刀架1 盒 告訴人癸○○ ①證人癸○○於警詢之證述（見偵字第5698號卷第187至188頁）。 ②證人曾○○於警詢之證述（見偵字第5698號卷第191至192頁）。 ③108 年5 月13日監視器錄影翻拍照片（見偵字第5088號卷第195頁）。 ④贓物認領保管單（見偵字第5698號卷第193頁）。 壬○○犯竊盜罪，累犯，處有期徒刑參月，如易科罰金，以新臺幣壹仟元折算壹日。 25 108 年5 月12日12時13分至17分許 新竹縣○○市○○路000號(頂好超市○○店) 吉列牌鋒速3 突破刮鬍刀片 1 盒、吉列牌鋒速 3 刮鬍刀片 1 盒 告訴人辛○○被害人趙嘉琪 ①證人辛○○於警詢之證述（見偵字第5698號卷第195至197頁）。 ②證人趙嘉琪於警詢之證述（見偵字第5698號卷第201至202頁）。 ③108 年5 月13日監視器錄影翻拍照片（見偵字第5088號卷第197頁）。 ④贓物認領保管單（見偵字第5698號卷第203頁）。 壬○○犯竊盜罪，累犯，處有期徒刑參月，如易科罰金，以新臺幣壹仟元折算壹日。 26 108 年5 月12日13時40分至42分許 新竹市○區○○路000號(頂好超市○○店) 舒適牌水次元刮鬍刀 2盒 告訴人戌○○被害人林毅青 ①證人戌○○於警詢之證述（見偵字第5698號卷第205至206頁）。 ②證人林毅青於警詢之證述（見偵字第5698號卷第209至210頁）。 ③108 年5 月13日監視器錄影翻拍照片（見偵字第5088號卷第199頁）。 ④贓物認領保管單（見偵字第5698號卷第211頁）。 壬○○犯竊盜罪，累犯，處有期徒刑參月，如易科罰金，以新臺幣壹仟元折算壹日。 27 108 年5 月13日9 時45分至48分許 南投縣○○市○○路00號(全聯○○○○店) 雀巢咖啡粉(120g) 1盒 告訴人酉○○ ①證人酉○○於警詢之證述（見偵字第6396號卷第173至175頁）。 ②108 年5 月13日監視器錄影翻拍照片（見偵字第5088號卷第185頁）。 ③贓物認領保管單（見偵字第6396號卷第181頁）。 壬○○犯竊盜罪，累犯，處有期徒刑參月，如易科罰金，以新臺幣壹仟元折算壹日。 28 108 年5 月13日10時43分至47分許 南投縣○○鎮○○路0段000號(○○超市○○店) 吉列鋒速 3突破刮鬍刀片 2 盒吉列鋒速 3親膚刮鬍刀片 1 盒 被害人巳○○ ①證人巳○○於警詢之證述（見偵字第6396號卷第211至213頁）。 ②108 年5 月13日監視器錄影翻拍照片（見偵字第5088號卷第187頁）。 ③贓物認領保管單（見偵字第6396號卷第217頁）。 壬○○犯竊盜罪，累犯，處有期徒刑參月，如易科罰金，以新臺幣壹仟元折算壹日。 29 108 年5 月13日10時54分至11時01分許 南投縣○○鎮○○路0段000○000號(全聯竹山集山店) 雀巢金牌微研磨咖啡 4盒 告訴人乙○○ ①證人乙○○於警詢之證述（見偵字第6396號卷第219至221頁）。 ②108 年5 月13日監視器錄影翻拍照片（見偵字第5088號卷第189頁）。 ③贓物認領保管單（見偵字第6396號卷第225頁）。 壬○○犯竊盜罪，累犯，處有期徒刑參月，如易科罰金，以新臺幣壹仟元折算壹日。 30 108 年5 月13日11時42分至48分許 雲林縣○○市○○路00000 號(○○五金百貨) 吉列鋒速 3突破刮鬍刀片 2 盒吉列鋒速 3親膚刮鬍刀片 2 盒 被害人未○○ ①證人未○○於警詢之證述（見偵字第6396號卷第227至229頁）。 ②108 年5 月13日監視器錄影翻拍照片（見偵字第5088號卷第193頁）。 ③贓物認領保管單（見偵字第6396號卷第233頁）。 壬○○犯竊盜罪，累犯，處有期徒刑參月，如易科罰金，以新臺幣壹仟元折算壹日。 31 108 年5 月13日12時02分至07分許 雲林縣○○市○○路00號(全聯○○○○店) 橘子工坊碗盤洗滌液（650ml） 1瓶 告訴人甲○○ ①證人甲○○於警詢之證述（見偵字第6396號卷第235至237頁）。 ②108 年5 月13日監視器錄影翻拍照片（見偵字第5088號卷第195頁）。 ③贓物認領保管單（見偵卷字第6396號卷第241頁）。 壬○○犯竊盜罪，累犯，處有期徒刑參月，如易科罰金，以新臺幣壹仟元折算壹日。 32 108 年5 月13日12時50分至53分許 雲林縣○○市○○街00號(全聯○○○○店) 橘子工坊碗盤洗滌液（650ml） 1瓶雀巢金牌咖啡 1 組(120g 和30g)。 告訴人申○○ ①證人申○○於警詢之證述（見偵字第6396號卷第243至245頁）。 ②108 年5 月13日監視器錄影翻拍照片（見偵字第5088號卷第197頁）。 ③贓物認領保管單（見偵字第6396號卷第249頁）。 壬○○犯竊盜罪，累犯，處有期徒刑參月，如易科罰金，以新臺幣壹仟元折算壹日。 33 108 年5 月13日13時57分至14時許 彰化縣○○鎮○○路000號(全聯○○○○店) 橘子工坊碗盤洗滌液（650ml） 2瓶 告訴人Ｃ○○ ①證人Ｃ○○於警詢之證述（見偵字第5273號卷第133至137頁）。 ②108 年5 月13日監視器錄影翻拍照片（見偵字卷第5088號卷第199頁）。 ③贓物認領保管單（見偵字第5723號卷第143至145頁）。 壬○○犯竊盜罪，累犯，處有期徒刑參月，如易科罰金，以新臺幣壹仟元折算壹日。 34 108 年5 月13日14時03分至07分許 彰化縣○○鎮○○路000號(全聯○○店) 橘子工坊碗盤洗滌液（650ml） 2瓶 告訴人庚○○ ①證人庚○○於警詢之證述（見偵字第5273號卷第147至149頁）。 ②108 年5 月13日監視器錄影翻拍照片（見偵字第5088號卷第201頁）。 壬○○犯竊盜罪，累犯，處有期徒刑參月，如易科罰金，以新臺幣壹仟元折算壹日。 35 108 年5 月13日14時29分至32分許 彰化縣○○鄉○○路000號(全聯○○店) 萬家香壺底油（1000ml） 1 瓶 告訴人Ｆ○○ ①證人Ｆ○○於警詢之證述（見偵字第6396號卷第163至165頁）。 ②108 年5 月13日監視器錄影翻拍照片（見偵字第5088號卷第203頁）。 ③贓物認領保管單（見偵字第6396號卷第171頁）。 ④盤點盈虧表（見偵字第6396號卷第169頁）。 壬○○犯竊盜罪，累犯，處有期徒刑參月，如易科罰金，以新臺幣壹仟元折算壹日。 



附表二

編號 時間 地點 辰○○買受之贓物及買受價格（新臺幣） 證據名稱及出處 主文欄 1 108 年4 月30日12時34分許 臺中市○區○○○路000號(○○雜貨店) 桂格養氣人蔘 1 盒、桂格活靈芝滋補液 2盒；現金700元。 ①證人即同案被告壬○○於警詢及偵訊時之證述（見偵字第5088號卷第21至22頁、第526頁；偵字第5698號卷第29頁）。 ②壬○○商場竊盜案犯罪一覽表（見偵字第5088號卷第41至43頁）。 ③○○雜貨店在YAHOO 奇摩拍賣網站陳列之商品照片、品項及標價（見偵字第5088號卷第221至243頁）。 辰○○犯故買贓物罪，處有期徒刑貳月，如易科罰金，以新臺幣壹仟元折算壹日。 2 108 年 5 月02 日 14 時41 分至 44分許 臺中市○區○○○路000號(○○雜貨店) 桂格活靈芝滋補液2盒；現金400元。 ①證人即同案被告壬○○於警詢之證述（見偵字第5698號卷第30頁）。 ②108 年5 月2 日監視器錄影翻拍照片（見偵字第5088號卷第159頁）。 ③壬○○商場竊盜案犯罪一覽表（見偵字第5088號卷第41至43頁）。 ④○○雜貨店在YAHOO 奇摩拍賣網站陳列之商品照片、品項及標價（見偵字第5088號卷第221至243頁）。 辰○○犯故買贓物罪，處有期徒刑貳月，如易科罰金，以新臺幣壹仟元折算壹日。 3 108 年 5 月07 日 12 時30 分至 42分許 臺中市○區○○○路000號(○○雜貨店) 舒酸定牙膏14 支、養氣人蔘雞精3 盒；現金700 元。 ①證人即同案被告壬○○於警詢時之證述（見偵字第5088號卷第22頁；偵字第5698號卷第31頁）。 ②108年5 月7 日監視器錄影翻拍照片（見偵字第5088號卷第205頁）。 ③壬○○商場竊盜案犯罪一覽表（見偵字第5088號卷第41至43頁）。 ④○○雜貨店在YAHOO 奇摩拍賣網站陳列之商品照片、品項及標價（見偵字第5088號卷第221至243頁）。 辰○○犯故買贓物罪，處有期徒刑貳月，如易科罰金，以新臺幣壹仟元折算壹日。 4 108 年 5 月08 日 14 時53 分至 15時 8 分許 臺中市○區○○○路000號(○○雜貨店) 活靈芝滋補液 3 盒等贓物；現金650 元。 ①證人即同案被告壬○○於警詢時之證述（見偵字第5088號卷第22頁、；偵字第5698號卷第32頁）。 ②108年5 月8 日監視器錄影翻拍照片（見偵字第5088號卷第207頁）。 ③壬○○商場竊盜案犯罪一覽表（見偵字第5088號卷第41至43頁）。 ④○○雜貨店在YAHOO 奇摩拍賣網站陳列之商品照片、品項及標價（見偵字第5088號卷第221至243頁）。 辰○○犯故買贓物罪，處有期徒刑貳月，如易科罰金，以新臺幣壹仟元折算壹日。 5 108 年 5 月12 日 18 時18 分至 30分許 臺中市○區○○○路000號(○○雜貨店) 刮鬍刀片14盒、刀架2盒；作價1,100元扣抵壬○○所欠之借款。 ①證人即同案被告壬○○於警詢時之證述（見偵卷第5088號卷第22頁；偵字第5698號卷第33頁）。 ②108 年5 月12日監視器錄影翻拍照片（見偵字第5088號卷第207頁）。 ③壬○○商場竊盜案犯罪一覽表（見偵字第5088號卷第41至43頁）。 ④○○雜貨店在YAHOO 奇摩拍賣網站陳列之商品照片、品項及標價（見偵字第5088號卷第221至243頁）。 辰○○犯故買贓物罪，處有期徒刑貳月，如易科罰金，以新臺幣壹仟元折算壹日。 6 108 年 5 月13 日 16 時00 分許 臺中市○區○○○路000號(○○雜貨店) 壬○○於108 年 5月13日所竊得之物品（即附表一編號27至34）；作價1,400元扣抵壬○○所欠之借款。 ①證人即同案被告壬○○於警詢及偵查時之證述（見偵字第5088號卷第21頁、第526頁）。 ②壬○○商場竊盜案犯罪一覽表（見偵字第5088號卷第41至43頁）。 ④○○雜貨店在YAHOO 奇摩拍賣網站陳列之商品照片、品項及標價（見偵字第5088號卷第221至243頁）。 辰○○犯故買贓物罪，處有期徒刑貳月，如易科罰金，以新臺幣壹仟元折算壹日。未扣案之犯罪所得橘子工坊碗盤洗滌液（650ml）貳瓶沒收，於全部或一部不能沒收或不宜執行沒收時，追徵其價額。 


附表三：
臺灣彰化地方檢察署108 年度大保字第49號扣押物品清單

編號 物品名稱 數量 所有人 1 Oral-B電動牙刷 1支 壬○○ 2 Oral-B毛刷頭 6盒 壬○○ 3 吉列牌刮鬍刀片 4盒 壬○○ 4 吉列牌刮鬍刀（Proshield 系列） 2支 辰○○ 5 吉列鋒速3刮鬍刀 7支 辰○○ 6 Oral-B兒童電動牙刷刷頭 21盒 辰○○ 7 Oral-B電動牙刷刷頭 90盒 辰○○ 8 舒適牌水次元刮鬍刀（紙盒裝） 2盒 辰○○ 9 Oral-B電動牙刷 3支 辰○○ 10 吉列牌鋒速3刀頭 7盒 辰○○ 11 舒適牌刮鬍刀頭 1盒 辰○○ 12 Oral-B兒童電動牙刷 27支 辰○○ 13 舒適牌水次元刮鬍刀 30盒 辰○○ 14 番茄醬 2個 辰○○ 15 橘子工坊洗碗精 6個 辰○○ 16 舒適牌辨型刮鬍刀片 29盒 辰○○ 17 吉列牌冰爽刮鬍刀 1盒 辰○○ 18 舒適牌變速動力刮鬍刀片 8盒 辰○○ 19 台糖精製細砂糖 1包 辰○○ 20 吉列牌突破刮鬍刀頭 2盒 辰○○ 21 手提袋 1個 壬○○ 


附錄本案論罪科刑法條全文：
修正前中華民國刑法第320條意圖為自己或第三人不法之所有，
而竊取他人之動產者，為竊盜罪，處五年以下有期徒刑、拘役或
五百元以下罰金。意圖為自己或第三人不法之利益，而竊佔他人
之不動產者，依前項之規定處斷。前二項之未遂犯罰之。中華民
國刑法第349條第1項收受、搬運、寄藏、故買贓物或媒介者，處
5 年以下有期徒刑、拘役或科或併科50萬元以下罰金。

附件二
臺灣彰化地方法院刑事判決　　　　　　　108年度易字第864號
公　訴　人　臺灣彰化地方檢察署檢察官
被　　　告　壬○○　　
　
　
　
　
　
　　　　　　辰○○　
　
　
　
選任辯護人　周仲鼎律師
　　　　　　繆昕翰律師
上列被告因贓物等案件，經檢察官提起公訴（108年度偵字第
5088、5698、5723、6396號），本院判決如下：
    主    文
壬○○、辰○○被訴關於起訴書附表一編號36、附表二編號7所示之
罪，均公訴不受理。
　　理    由
一、公訴意旨略以：被告壬○○意圖為自己不法之所有，於附表一
    編號36所示之時間、地點，佯為購物，徒手竊取附表一編號
    36所示之物品，得手後藏放於褲襠內走出店外，再騎乘車牌
    號碼000-000號普通重型機車離去。後被告壬○○於附表二編
    號7所示時間，騎乘前述機車至臺中市○區○○○路000號被告辰
    ○○所經營之○○雜貨店，將如附表二編號7所示竊得之贓物變
    賣給被告辰○○。被告辰○○明知被告壬○○變賣之物品均為來路
    不明之贓物，竟仍予以買受。嗣經警據報後調閱監視器循線
    查獲上情，並於民國108年5月13日16時許、18時15分許，持
    搜索票在○○雜貨店及得被告壬○○同意，於其位在臺中市○區○
    ○路000號○○旅社000室之居所，搜索扣得電動牙刷、刮鬍刀
    等贓物（詳如彰化縣警察局刑事警察大隊扣押物品目錄表）
    。因認被告壬○○所為，涉犯修正前刑法第320條第1項之竊盜
    罪；被告辰○○所為，涉犯刑法第349條第1項之故買贓物罪等
    語（起訴書附表一編號1至35、附表二編號1至6部分，另經
    本院判決）。
二、訴訟關係之產生，於公訴案件中，乃檢察官依刑事訴訟法第
    264條規定對被告提起公訴繫屬於法院時，被告、犯罪事實
    隨即特定，不得任意變動，用以保障被告之防禦權，倘若犯
    罪事實未特定時，法院尚需裁定命檢察官特定被告之犯罪事
    實，檢察官若未補正，法院自可為無罪或不受理之判決，與
    偵查中犯罪事實屬於浮動之狀況迥然有別，由此可知，實現
    國家刑罰權之刑事訴訟程序中，對公訴之提起有相當嚴謹之
    要求。
三、本件起訴書原載之附表一編號36之犯罪時間係「107年7月至
    108年5月間」，地點為「全聯福利中心中部地區各分店」，
    被告壬○○所竊取之物品為「如卷內寅○○具領之贓物認領保管
    單之記載」，被害人為「寅○○」；附表二編號7之時間為「1
    07年7月至108年5月間」，地點為「臺中市○○○路000號（○○
    雜貨店）」，被告辰○○買受之贓物及買受價格為「如卷內寅
    ○○具領之贓物認領保管單之記載（除前2欄係自壬○○處扣得
    之物品以外之其他扣案物）」。經本院裁定命檢察官補正起
    訴書附表一編號36、附表二編號7之各次犯罪時間、地點、
    被害人及各次犯罪所得後，檢察官於108年10月3日補正為：
    起訴書附表一編號36、附表二編號7之犯罪時間均更正為「1
    07年7月至108年3月間某時」、起訴書附表一編號36之地點
    更正為「全聯實業股份有限公司中部地區某分店」、被害人
    更正為「全聯實業股份有限公司」、附表一編號36、附表二
    編號7之犯罪態樣分別為「被告壬○○竊取全聯實業股份有限
    公司所有如卷內寅○○具領之贓物認領保管單記載之物品」及
    「被告辰○○向被告壬○○買受如卷內寅○○具領之贓物認領保管
    單所記載（除前2欄係自壬○○處扣得之物品以外之其他扣案
    物）之贓物」。經查：
（一）檢察官雖將犯罪地點更正為「全聯實業股份有限公司中部
      地區某分店」，然未見說明所謂「中部地區」其範圍係包
      括何縣市，單就被害人即全聯實業股份有限公司（下稱全
      聯）彰雲處和美區經理寅○○提出之佳蘭UNO新淨/新炭洗顏
      洗面乳1項之盤點資料，即包含雲林縣、臺中市、彰化縣
      、嘉義縣、南投縣等數十間分公司，輔以本件起訴書附表
      一編號1至35被告壬○○所竊範圍，包含新竹縣、臺中市、
      彰化縣、南投縣、及雲林縣，則「中部地區」究竟包含何
      縣市？是否北達新竹縣、南達嘉義縣？又是否包含附表一
      編號1至35及盤點資料均未敘及之苗栗縣？且經本院依職
      權查詢，全聯於臺中市、彰化縣、雲林縣及南投縣之門市
      即超過150間，本件起訴之犯罪地點顯未特定。
（二）又凡財產法益被侵害時，其財產之所有權人固為直接被害
      人，即對於該財產有事實上管領力之人，因他人之犯罪行
      為而其管領權受有侵害者，亦不失為直接被害人(最高法
      院42年台非字第18號判例參照)。檢察官所稱「如卷內寅○
      ○具領之贓物認領保管單記載之物品」中，包含38種品項
      、各品項數目自1件至277件不等（如舒適牌凝膠刮鬍刀頭
      即有277盒），有上開贓物認領保管單、全聯公司領回產
      品清單、全聯福利中心盤點資料等件在卷可查（見偵字第
      6396號卷第147至161頁），則何物係於何時在何處遭竊均
      未特定，自無從特定起訴之範圍。又依上開判例意旨，各
      分公司對於該財產有事實上管領力之人對於其所管領之分
      公司物品遭竊時，本均得獨立提起告訴（如本件附表一編
      號1至3、6至16、18、19、27、29、31至35 即為全聯各分
      公司之經理提出告訴，而起訴檢察官亦認係數罪），且被
      告壬○○於本院108年10月30 日審理時自承：不確定上開贓
      物認領保管單內之物品是否即係伊所竊之所有物品等語（
      見本院卷第380 頁），若嗣後有全聯中部某分公司之經理
      ，於起訴書所載長達半年之時間內，就該分公司物品（如
      刮鬍刀）遭竊而報案，依本件起訴書所載之犯罪事實，則
      無從判定是否為本件判決效力所及，併予敘明。
（三）檢察官雖以最高法院101年度台上字第4142號判決關於強
      制猥褻罪犯罪事實範圍認定之判決意旨，認本件已足以表
      明起訴之範圍（見本院卷第201至204頁），惟上開判決之
      被告及被害人均特定，地點亦特定為某租屋處大廳，與本
      件並未特定卷內逾500項物品中之何項物品，係於逾100家
      分公司之何處遭竊迥不相同，自不得比附援引。復基於當
      事人進行主義，起訴範圍之不特定自不應由法院調查補足
      ，更不得僅因無法律專業知識之被告2人並未異議而補正
      ，附此敘明。
四、依據前開說明，此部分起訴範圍並未特定，爰不經言詞辯論
    ，逕為不受理之判決。
五、據上論斷，應依刑事訴訟法第303條第1款、第307條，判決
    如主文。中　　華　　民　　國　 108　　年　　11　　月
    　　13　　日刑事第九庭    審判長法官  蔡名曜法      
    官  巫美蕙法      官  李  昕以上正本證明與原本無異。
    如不服本判決應於收受判決後10日內向本院提出上訴書狀，
    並應敘述具體理由。其未敘述上訴理由者，應於上訴期間屆
    滿後20日內向本院補提理由書(均須按他造當事人之人數附
    繕本)「切勿逕送上級法院」。告訴人或被害人對於判決如
    有不服具備理由請求檢察官上訴者，其上訴期間之計算係以
    檢察官收受判決正本之日期為準。中　　華　　民　　國　
     108　　年　　11　　月　　13　　日書  記  官  李政優
附件：臺灣彰化地方檢察署108年度偵字第5088、5698、5723、
      6396號起訴書